高雄高等行政法院裁定
　　　　　　　　　　　　　　　　九十五年度簡字第三八九號
原　　　告　甲○○
被　　　告　財政部高雄市國稅局
代　表　人　邱政茂局長
上列當事人間因綜合所得稅事件，原告不服財政部中華民國九十
五年九月二十二日台財訴字第０九五００三九八九二０號訴願決
定，提起行政訴訟。本院裁定如下︰
　　主  文
原告之訴駁回。
訴訟費用由原告負擔。
　　理  由
一、按「原告之訴，有左列各款情形之一者，行政法院應以裁定
    駁回之。．．．十、起訴不合程式或不備其他要件者。」行
    政訴訟法第一百零七條第一項第十款定有明文。又「人民因
    中央或地方機關之違法行政處分，認為損害其權利或法律上
    之利益，經依訴願法提起訴願而不服其決定，或提起訴願逾
    三個月不為決定，或延長訴願決定期間逾二個月不為決定者
    ，得向高等行政法院提起撤銷訴訟。」同法第四條第一項亦
    有明文。而所謂行政處分，係指行政機關就公法上具體事件
    所為之決定或其他公權力措施而對外直接發生法律效果之單
    方行政行為。此觀行政程序法第九十二條第一項、訴願法第
    三條第一項規定自明。至行政機關所為單純事實之敘述（或
    通知）或理由之說明，既不因該項敘述或說明而生何法律上
    之效果者，自非行政處分，人民即不得對之提起訴願。最高
    行政法院著有四十四年判字第十八號、六十二年裁字第四十
    一號判例可資參照。足見，提起行政訴訟法第四條之撤銷訴
    訟，須人民因中央或地方機關之違法行政處分，認為其權利
    或法律上利益受損害者，經依訴願程序後，始得向法院提起
    之，若無此種情形，而人民卻向高等行政法院提起撤銷訴訟
    ，其起訴即應認不備要件。
二、本件原告為尚琪民俗療法負責人，九十一年度未辦理綜合所
    得稅結算申報，經被告依查得資料核定其執行業務所得新台
    幣（下同）三五八、四００元，連同漏報之利息所得一、六
    七三元，併課原告綜合所得稅，核定所得總額三六０、０七
    三元，補徵稅額九、九八四元。原告不服，於九十四年三月
    二十八日申請復查，未獲變更，嗣經財政部於九十五年一月
    二十四日以台財訴字第０九四００六一七八八０號訴願決定
    駁回，原告未提起行政訴訟，該處分於九十五年四月十二日
    即告確定，上情有被告九十一年度綜合所得稅核定通知書、
    九十四年十月二十四日財高國稅法字第０九四００六三五四
    四號復查決定書、財政部九十五年一月二十四日台財訴字第
    ０九四００六一七八八０號訴願決定書及送達證書附於原處
    分卷可稽。嗣被告就前開綜合所得稅應補徵稅額四、九九二
    元（九十四年十一月二十四日已繳納半數稅額四、九九二元
    ），加計利息九九元，合計五、０九一元重行發單補徵，原
    告於接獲上開稅額繳款書後，復就該稅額繳款書循序提起行
    政救濟。惟查，被告前揭發單補徵之稅額繳款書（單照號碼
    0000000號），係被告就已確定之行政處分，而為催
    繳通知，是僅為觀念通知性質而非生一定效果之行政處分，
    原告對此部分提起行政訴訟，揆諸首揭說明，即非適法。抑
    且，縱認本件行政救濟之對象非被告發單補徵之稅額繳款書
    （單照號碼0000000號），而係對於被告原九十一年
    度綜合所得稅核定通知書之處分再次提起行政救濟，惟該行
    政處分於九十五年四月十二日已告確定，業如前述，原告復
    就同一事件提起行政救濟，亦非適法，應予駁回。
三、又原告提起本件訴訟，既因程序上不合法而遭駁回，故其所
    為實體上之爭執，本院即無再予審究之必要，併予敘明。
四、依行政訴訟法第二百三十六條、第一百零七條第一項第十款
    、第一百零四條，民事訴訟法第九十五條、第七十八條，裁
    定如主文。
中　　華　　民　　國　九十六　年　　一　　月　 十七 　日
                  第一庭      法  官  蘇秋津
以上正本係照原本作成。
如不服本裁定，應於送達後十日內，向本院提出抗告狀並表明抗
告理由，如於本裁定宣示後送達前提起抗告者，應於裁定送達後
十日內補提抗告理由書（須按他造當事人人數附繕本）。
提起抗告應繳納送達用雙掛號郵票六份（每份三十四元）。
中　　華　　民　　國　九十六　年　　一　　月　 十七 　日
　　　　　　　　　　　　　　　書記官  陳嬿如
附註:
行政訴訟法第二百三十五條（第一項、第二項）:
對於適用簡易程序之裁判提起上訴或抗告，須經最高行政法院之
許可。
前項許可，以訴訟事件所涉及之法律見解具有原則性者為限。
